【裁判字號】    97,裁,4457
【裁判日期】    970918
【裁判案由】    虛報進口貨物
【裁判全文】
最  高  行  政  法  院  裁  定
                                      97年度裁字第4457號
上  訴  人  斯諾國際有限公司
代  表  人  甲○○
訴訟代理人  廖肇衍  律師
被 上訴 人  財政部基隆關稅局
代  表  人  呂財益
上列當事人間虛報進口貨物事件，上訴人對於中華民國97年5月8
日臺北高等行政法院96年度訴字第2445號判決，提起上訴，本院
裁定如下：
    主  文
上訴駁回。
上訴審訴訟費用由上訴人負擔。
    理  由
一、按對於高等行政法院判決之上訴，非以其違背法令為理由，
    不得為之，行政訴訟法第242條定有明文。依同法第243條
    第1項規定，判決不適用法規或適用不當者，為違背法令；
    而判決有同條第2項所列各款情形之一者，為當然違背法令
    。是當事人對於高等行政法院判決上訴，如依行政訴訟法第
    243條第1項規定，以高等行政法院判決有不適用法規或適用
    不當為理由時，其上訴狀或理由書應有具體之指摘，並揭示
    該法規之條項或其內容；如以行政訴訟法第243條第2項所列
    各款情形為理由時，其上訴狀或理由書，應揭示合於該條項
    各款之事實。上訴狀或理由書如未依此項方法表明，或其所
    表明者與上開法條規定不合時，即難認為已對高等行政法院
    判決之違背法令有具體之指摘，其上訴自難認為合法。
二、本件上訴人對於高等行政法院判決上訴，主張：本件進口貨
    物並非電動機與發電機，然被上訴人卻以本件進口貨物為馬
    達本體及轉子，而認定稅則號別，以逸脫輸出入貨品分類表
    之貨名定義，於法不符，原審竟未深究，對上訴人之攻擊方
    法，亦漏未詳細說明理由，即認本件進口貨物第1-16項為馬
    達本體（不含轉子），第17-32項為ROTOR（轉子），可組合
    成16種不同規格之MOTOR，應分別歸列稅則號別第8501.51.9
    0.00-7號及8501.52.90.00-6號，輸入規定為「MWO」，核非
    屬經濟部公告准許輸入之大陸物品，應屬違誤等語。惟查，
    原審認上訴人確有虛報進口貨物名稱、逃避管制等情，業於
    判決理由內詳為論述，核其上訴理由，係就原審取捨證據、
    認定事實之職權行使，指摘其為不當，並就原審已論斷者，
    泛言未論斷，而非具體表明合於不適用法規、適用法規不當
    、或行政訴訟法第243條第2項所列各款之情形，難認對該判
    決之如何違背法令已有具體之指摘。依首開規定及說明，應
    認其上訴為不合法。
三、據上論結，本件上訴為不合法，依行政訴訟法第249條第1項
    前段、第104條、民事訴訟法第95條、第78條，裁定如主文
    。
中    華    民    國    97    年    9     月    18    日
                    最高行政法院第六庭
                        審判長法官  吳  明  鴻
                              法官  鄭  忠  仁
                              法官  林  茂  權
                              法官  侯  東  昇
                              法官  黃  秋  鴻
以  上  正  本  證  明  與  原  本  無  異
中    華    民    國    97    年    9     月    18    日
                              書記官  郭  育  玎


司法院資訊處製作；財團法人民間司法改革基金會備份。
